【裁判字號】    92,裁,728
【裁判日期】    920605
【裁判案由】    地價稅
【裁判全文】
最  高  行  政  法  院  裁  定                    九十二年度裁字第七二八號
    上  訴  人  乙○○
    被 上訴 人  彰化縣稅捐稽徵處
    代  表  人  甲○○
右當事人間因地價稅事件，上訴人對於中華民國九十一年三月五日臺中高等行政法院
九十年度簡字第三五七五號判決，提起上訴，本院裁定如左：
    主  文
上訴駁回。
上訴審訴訟費用由上訴人負擔。
    理  由
按對於適用簡易程序之裁判提起上訴或抗告，須經本院許可，且該許可以訴訟事件所
涉及之法律見解具有原則性者為限，行政訴訟法第二百三十五條定有明文。次按「已
規定地價之土地，除依第二十二條規定課徵田賦者外，應課徵地價稅。」、「非都市
土地依法編定之農業用地或未規定地價者，徵收田賦。但都市土地合於左列規定者亦
同：一依都市計劃編為農業區及保護區，限作農業用地使用者。二公共設施尚未完竣
前，仍作為農業用地使用者。三依法限制建築，仍作為農業用地使用者。四依法不能
建築，仍作為農業用地使用者。五依都市計劃編為公共設施保留地，仍作為農業用地
使用者。」、「區段徵收或重劃地區內土地，於辦理期間致無法耕作或不能為原來之
使用而無收益者，其地價稅或田賦全免；辦理完成後，自完成之日起其地價稅或田賦
減半徵收二年。」分別為土地稅法第十四條、第二十二條第一項所規定及土地稅減免
規則第十七條所明文規定。另按「土地稅減免規則第十七條後段所稱『完成之日』之
認定，應以區段徵收或重劃之地籍測量、土地登記、工程驗收及土地交接等各項工作
均完成之日為準。」亦經財政部民國八十七年七月十五日台財稅字第八七○四七三九
八二號函釋示在案。本件上訴人於原審起訴主張其所有坐落彰化縣芳苑鄉○○段四○
九地號土地，持分二分之一，自五十五年起即興建平房供作農舍設藉自住用，從未有
變更使用，依該土地登記謄本記載，八十二年十一月十六日係公告，及八十三年四月
七日台灣省政府地政處（八三）地五字第一九四○八號函，方為農地重劃之始日。八
十三年度確係在重劃期間，此段期間土地所有權人均到場會同測量人員確認指界，無
法耕作及收益，是八十四年九月六日始為土地重劃分配完成交接日。依土地稅減免規
則第十七條之規定，地價稅全免，被告仍課徵地價稅，顯有違法等語。原審以被上訴
人依前揭法條規定及函釋意旨，核定系爭土地八十四年地價稅減半徵收為二六八元，
核無違誤，訴願決定予以維持，亦無不合，因而依簡易程序判決駁回上訴人之訴。茲
上訴意旨仍執詞謂依土地稅減免規則第十七條之規定，本件土地確實在重劃地區內之
土地，於辦理期間，受重劃農地之影響，使民無法為原來之受益者。彰化縣政府於八
十四年九月六日彰府地劃字第一五八七八八號函乃依據重劃施行細則第五十一條規定
辦理，土地實際交接後，通知土地所有權人補繳差額，即可確定八十四年九月六日為
農地重劃最終實際情況之完成日期。而本件應依實際情況認定，才合民意，可免民怨
云云。惟查上訴人主張各節，業據原審判決詳予審酌，並明不足採取之理由，上訴
人以其對法律上見解之歧異，仍執陳詞提起上訴，然並無所涉及之法律見解具有原則
性，揆之首揭規定，其上訴即不應許可。應予駁回。
依行政訴訟法第二百四十九條第一項前段、第一百零四條、民事訴訟法第九十五條、
第七十八條，裁定如主文。
中    華    民    國    九十二      年      六        月      五        日
                    最 高 行 政 法 院  第 五 庭
                                審 判 長 法  官      徐  樹  海
                                         法  官      鄭  淑  貞
                                         法  官      林  家  惠
                                         法  官      黃  璽  君
                                         法  官      林  茂  權
右  正  本  證  明  與  原  本  無  異
                                         法院書記官  王  褔  瀛
中    華    民    國    九十二      年      六        月      五        日


司法院資訊處製作；財團法人民間司法改革基金會備份。
